Minutes et répertoires du notaire Arsène AUMONT-THIÉVILLE, 29 avril 1834 - 15 octobre 1869 (étude X)
Archives nationales
- Minutes de Arsène AUMONT-THIÉVILLE, 29 avril 1834 - 15 octobre 1869; MC/ET/X/1080 - MC/ET/X/1352
  - Minutes. 1851, août - octobre, août - octobre 1851; MC/ET/X/1219
    - Vente, maison, 3000 f, Montmartre (Paris) place du Tertre, 17., 2 octobre 1851; MC/ET/X/1219
      Nom, qualité: (M.) Durieux, Marie Andre.
      Profession: laitier (marchand), Montmartre (Paris).
      Domicile: Montmartre (Paris) rue Trainee, 16
    - Procuration rente publique, dépôt, recouvrement d'arrerages de toutes rentes sur l'etat francais., 3 octobre 1851; MC/ET/X/1219
      Nom, qualité: (M.) Shipdem, George.
      Domicile: Hythe (angleterre).
    - Constitution, rente viagere, 160 f., 7 octobre 1851; MC/ET/X/1219
      Nom, qualité: (M.) Caron, Frederic.
      Profession: marchand de salines, Paris (Paris).
      Domicile: Paris (Paris) rue la Grande-Truanderie, 47.
      Nom, qualité: (Mme ou Mlle) Perret, Louise Adele.
      Domicile: Paris (Paris) rue de la Grande-Truanderie, 47.
      Nom, qualité: (M.) Perret, Jean Gaspard.
      Domicile: Paris (Paris) rue Notre-Dame-de-Nazareth, 28.
      Relations: père de l'intervenant 2
    - Succession, dépôt de pieces., 7 octobre 1851; MC/ET/X/1219
      Nom, qualité: (M.) Wardlaw-Ramsay, Robert.
      Domicile: Bath (angleterre)
    - Mariage., 7 octobre 1851; MC/ET/X/1219
      Nom, qualité: (M.) Cahen, Jules.
      Domicile: Paris (Paris) rue de Paradis-Poissonniere, 42.
      Nom, qualité: (M.) Cahen, Moyse.
      Nom, qualité: (Mme ou Mlle) Strauss, Amelie.
      Domicile: Paris (Paris) rue Montmartre, 132.
      Nom, qualité: (M.) Strauss, Isaac.
      Profession: artiste compositeur, Paris.
      Domicile: Paris (Paris) rue Montmartre, 132
    - Quittance, remboursement d'emprunt, 4626 f., 8 octobre 1851; MC/ET/X/1219
      Nom, qualité: (Mme ou Mlle) Pourpin, Marie Genevieve.
      Domicile: Bondy (Seine-Saint-Denis).
      Nom, qualité: (M.) Nivet, Francois.
      Profession: conducteur des ponts-et-chaussees, Bondy (Seine-Saint-Denis).
      Nom, qualité: (M.) Chauveau, Joseph.
      Profession: avoué près le tribunal civil de premiere-instance de la seine, Paris (Paris).
      Domicile: Paris (Paris) place du Chatelet, 2.
      Nom, qualité: (M.) Duclos, Emile.
      Profession: avoué près le tribunal civil de la seine, Paris (Paris).
      Domicile: Paris (Paris) rue Chabanais, 4.
      Nom, qualité: (M.) Lautru, Theodore Nicolas.
      Domicile: Paris (Paris) rue des Marais-du-Temple, 20 Bis
    - Procuration rente publique, dépôt, recouvrement d'arrerages de toutes rentes sur l'etat francais., 8 octobre 1851; MC/ET/X/1219
      Nom, qualité: (M.) King, Charles.
      Domicile: Brighton (angleterre).
    - Liquidation, proces-verbal, reprises apres separation de biens., 9 octobre 1851; MC/ET/X/1219
      Nom, qualité: (Mme ou Mlle) Alizard, Marie Louise Anastasie.
      Domicile: Villette (la) (Paris) rue de Flandre, 108.
      Nom, qualité: (M.) Lorquet, Jean Nicolas.
      Profession: nourrisseur de porcs, Villette (la) (Paris).
      Domicile: Villette (la) (Paris) rue de Flandre, 108
    - Procuration rente publique, dépôt, vente de rente etat 3%, 1470 f., 10 octobre 1851; MC/ET/X/1219
      Nom, qualité: (Mme ou Mlle) Diaz, Carmen.
      Domicile: Panama (nouvelle-grenade).
      Nom, qualité: (M.) Hurtado, Manuel Jose.
      Profession: docteur.
    - Procuration rente publique, dépôt, recouvrement d'arrerages de toutes rentes sur l'etat francais., 10 octobre 1851; MC/ET/X/1219
      Nom, qualité: (M.) Lyell, Charles (chevalier).
    - Procuration rente publique, dépôt, vente de rentes etat (2) 5%, 26 f., 10 octobre 1851; MC/ET/X/1219
      Nom, qualité: (M.) Mathey-Doret, Philippe Henry.
      Domicile: Locle (le) (suisse).
      Nom, qualité: (Mme ou Mlle) Jeanneret-Grosjean, Elise.
      Nom, qualité: (M.) Massin, Simon Gratien Prosper.
      Domicile: Paris (Paris) rue du Faubourg-St-Denis, 39
    - Obligation, emprunt, 20000 f., 10 octobre 1851; MC/ET/X/1219
      Nom, qualité: (M.) Trezel, Louis Alexandre.
      Nom, qualité: (Mme ou Mlle) Deligny, Angelique Henriette.
      Nom, qualité: (M.) Quesnot, Joseph Prudent.
      Domicile: Batignolles (les) (Paris) rue des Dames, 113.
      Nom, qualité: (Mme ou Mlle) Miraux, Madeleine Victoire.
      Domicile: Paris (Paris) boulevard Beaumarchais, 79.
      Relations: veuve de l'intervenant 5, veuve de l'intervenant 6.
      Nom, qualité: (M.) Lenglet, Louis Francois.
      Nom, qualité: (M.) Goulliart, Jean Marie Joseph.
    - Procuration rente publique, dépôt, recouvrement des arrerages de toutes rentes sur l'etat francais., 11 octobre 1851; MC/ET/X/1219
      Nom, qualité: (M.) Cullen, James.
      Nom, qualité: (Mme ou Mlle) Minter, Ann.
      Nom, qualité: (M.) Minter, Thomas.
    - Mainlevee, hypotheque, 700 f., 13 octobre 1851; MC/ET/X/1219
      Nom, qualité: (M.) Pacaud, Gabriel.
      Profession: macon (maître), Paris (Paris).
      Domicile: Paris (Paris) rue des Barres, 19.
      Nom, qualité: (M.) Charles, Leonard.
      Profession: macon, Paris (Paris).
      Domicile: Paris (Paris) rue des Terres-Fortes, 19
    - Mainlevee d'opposition, remboursement de dette, 3000 f., 14 octobre 1851; MC/ET/X/1219
      Nom, qualité: (M.) Brisse, Pierre Louis Florentin.
      Profession: confiseur, Paris (Paris).
      Domicile: Paris (Paris) boulevard du Temple, 47.
      Nom, qualité: (M.) Martin
    - Constitution, rente viagere, 2200 f., 17 octobre 1851; MC/ET/X/1219
      Nom, qualité: (M.) Fougeu, Pierre Edouard.
      Profession: notaire, Etampes (Essonne).
      Domicile: Etampes (Essonne).
      Nom, qualité: (M.) Allard, Noel Simon.
      Domicile: Paris (Paris) rue Basse-du-Rempart, 48 Bis.
      Domicile: Paris (Paris) rue Sain-Martin, 333
    - Constitution, rente viagere, 1100 f., 17 octobre 1851; MC/ET/X/1219
      Nom, qualité: (M.) Bellenger, Charles Victor.
    - Donation entre epoux., 17 octobre 1851; MC/ET/X/1219
      Nom, qualité: (M.) Jeanrasse, Louis Jacques Joseph.
      Profession: employe aux hypotheques, Paris (Paris).
      Domicile: Chapelle (la) (Paris) rue des Gardes, 1.
      Nom, qualité: (Mme ou Mlle) Gerbeau, Jeanne.
    - Donation entre epoux., 17 octobre 1851; MC/ET/X/1219
      Domicile: Chapelle (la) (Paris) rue des Gardes
    - Procuration acte, prise de possession de succession., 18 octobre 1851; MC/ET/X/1219
      Nom, qualité: (Mme ou Mlle) Noel, Marguerite Augustine Josephine.
      Domicile: Paris (Paris) rue de Saintonge, 64.
      Relations: veuve de l'intervenant 2, épouse de l'intervenant 3, fille de l'intervenant 5, héritier de l'intervenant 5.
      Nom, qualité: (M.) Boyer, Etienne Hippolyte Jacques.
      Nom, qualité: (M.) Descieux, Louis Philippe.
      Profession: garcon de bureau, Paris (Paris).
      Domicile: Paris (Paris) rue Saintonge, 64.
      Nom, qualité: (M.) Boyer, Pierre Marie Hippolyte Myrtie.
      Domicile: Paris (Paris) rue Michel-le-Comte, 18.
      Relations: frère de l'intervenant 5, héritier de l'intervenant 5.
      Nom, qualité: (Mme ou Mlle) Boyer, Claudine Francoise Camille.
      Domicile: Paris (Paris) boulevard des Italiens, 3-5.
      Nom, qualité: (M.) Petit.
      Profession: chemisier, Paris (Paris).
      Nom, qualité: (M.) Lorget, Edme Eugene.
      Profession: avoué près le tribunal de premiere-instance de la seine, Paris (Paris).
      Domicile: Paris (Paris) rue de l'Echelle, 7
    - Obligation, emprunt, 13000 f., 19 octobre 1851; MC/ET/X/1219
      Nom, qualité: (M.) Genin, Claude Andre.
      Domicile: Fontenay-aux-Roses (Hauts-de-Seine)
    - Succession, inventaire apres décès., 21 octobre 1851; MC/ET/X/1219
      Nom, qualité: (Mme ou Mlle) Batard-Gevelot, Marthe Catherine.
      Domicile: Paris (Paris) rue Saint-Etienne-du-Mont, 9
    - Mariage., 23 octobre 1851; MC/ET/X/1219
      Nom, qualité: (M.) Leveille, Victor Auguste.
      Domicile: Paris (Paris) rue du Faubourg-St-Denis, 24.
      Nom, qualité: (M.) Leveille, Michel.
      Nom, qualité: (Mme ou Mlle) Milliaux, Catherien Celinie.
      Nom, qualité: (M.) Milliaux, Adolphe.
      Domicile: Saint-Aubin (Yonne)
    - Succession, inventaire apres décès., 24 octobre 1851; MC/ET/X/1219
      Nom, qualité: (Mme ou Mlle) Bontemps, Marie Anne.
      Profession: femme-de-menage, Paris (Paris).
      Domicile: Paris (Paris) rue Caumartin, 31.
      Nom, qualité: (M.) Laby, Jacques Nicolas.
    - Obligation, emprunt, 350 f., 24 octobre 1851; MC/ET/X/1219
      Nom, qualité: (M.) Sivry de, Louise Genevieve Eulalie.
      Domicile: Paris (Paris) rue Jeannisson, 5.
      Nom, qualité: (M.) Lepage, Denis.
      Domicile: Paris (Paris) rue Richelieu, 73
    - Succession, inventaire apres décès., 25 octobre 1851; MC/ET/X/1219
      Nom, qualité: (M.) Gouillon, Antoine.
      Domicile: Paris (Paris) rue du Ponceau, 14
    - Procuration acte, exploitation de brevet de produit chimique dit pastilles igniferes., 25 octobre 1851; MC/ET/X/1219
      Nom, qualité: (M.) Fernandez, Ferdinand.
      Profession: homme-de-lettres.
      Domicile: Paris (Paris) rue Neuve-des-Petits-Champs, 36.
      Nom, qualité: (M.) Laures, Louis Gustave.
      Profession: fabricant de bonneterie, Reims (Marne).
      Domicile: Reims (Marne)
    - Mainlevee, hypotheque sur terrain, 412 m2, garantie, 10000 f, Bondy (Seine-Saint-Denis)., 25 octobre 1851; MC/ET/X/1219
      Nom, qualité: (personne morale) Martin (hoirs).
      Nom, qualité: (M.) Martin, Augustin Rose.
      Domicile: Paris (Paris) rue des Quatre-Fils, 22.
      Nom, qualité: (Mme ou Mlle) Davesne, Pierrette Genevieve.
      Nom, qualité: (M.) Martin, Francois Auguste.
      Profession: aubergiste
    - Procuration générale., 25 octobre 1851; MC/ET/X/1219
      Nom, qualité: (M.) Levet, Francois.
      Profession: confiseur (ancien), rentier, Paris (Paris).
      Domicile: Paris (Paris) rue du Faubourg-St-Martin, 76.
      Nom, qualité: (M.) Peret, Barthelemy Rene.
      Domicile: Paris (Paris) rue du Faubourg-St-Martin, 223
    - Procuration rente publique, dépôt, recouvrement d'arrerages de toutes rentes sur l'etat francais., 27 octobre 1851; MC/ET/X/1219
      Nom, qualité: (M.) Hawtrey, Stephen.
      Profession: ecclesiastique, Eton-College (angleterre).
      Domicile: Eton-College (angleterre).
    - Vente, biens meubles divers, 130 f., 27 octobre 1851; MC/ET/X/1219
      Nom, qualité: (Mme ou Mlle) Josselin, Marie Josephine.
      Profession: cartonniere (ancienne).
      Domicile: Paris (Paris) rue Lafayette, 67.
      Nom, qualité: (M.) Delaune, Louis.
      Profession: cartonnier, Paris (Paris).
      Domicile: Paris (Paris) rue Lafayette, 67
    - Succession, inventaire apres décès., 28 octobre 1851; MC/ET/X/1219
      Nom, qualité: (M.) Regard, Jean Georges.
      Profession: garcon de bureau au ministère de l'instruction-publique, Paris (Paris).
      Domicile: Paris (Paris) rue de Babylone, 45
    - Obligation, emprunt, 20000 f., 28 octobre 1851; MC/ET/X/1219
      Nom, qualité: (M.) Debonnaire, Vincent Marie.
      Profession: entrepreneur de batiments, Paris (Paris).
      Domicile: Paris (Paris) rue Neuve-de-la-Fidelite, 23.
    - Bail, boutique et dependances, loyer 300 f, Paris (Paris) rue des Tournelles, 38., 29 octobre 1851; MC/ET/X/1219
      Nom, qualité: (M.) Vasseur, Denis Pierre Nicolas.
      Domicile: Villette (la) (Paris) rue de Flandres, 137.
      Nom, qualité: (M.) Charbonnel, Pierre.
      Profession: charbonnier (marchand), Paris (Paris).
      Domicile: Paris (Paris) rue des Tournelles, 38
    - Vente, maison, 9000 f, Paris (Paris) rue de Charonne, 75., 29 octobre 1851; MC/ET/X/1219
      Nom, qualité: (M.) Jourdan, Pierre.
      Profession: serrurier, Paris (Paris).
      Domicile: Paris (Paris) rue Saint-Honore, 314.
      Nom, qualité: (Mme ou Mlle) Burlion, Marie Benoite.
      Domicile: Paris (Paris) quai de Bethune, 20.
      Nom, qualité: (M.) Rebour, Etienne.
    - Decharge, remise d'actions (Cantal) pour l'exploit.de brevet pour la conservation de substances vegetal et animal., 29 octobre 1851; MC/ET/X/1219
      Nom, qualité: (M.) Flanet, Michel.
      Domicile: Paris (Paris) rue Charlot, 47.
      Nom, qualité: (M.) Knab, Clovis.
      Profession: ingenieur, Paris (Paris).
      Domicile: Paris (Paris) rue de Seine, 72.
      Relations: representant(e) de l'intervenant 3.
      Nom: Société Chauviteau et Cie.
      Domicile: Paris (Paris) rue Grange-Bateliere, 22
    - Procuration rente publique, dépôt, vente de rente etat 3%,, 60 f., 31 octobre 1851; MC/ET/X/1219
      Nom, qualité: (Mme ou Mlle) Herbert, Maria Justina.
      Domicile: Florence (italie).
  - Minutes. 1851, novembre - décembre, novembre - décembre 1851; MC/ET/X/1220
    - Succession, dépôt de pieces., 3 novembre 1851; MC/ET/X/1220
      Nom, qualité: (M.) Craven, Richard Keppel.
      Domicile: Naples (italie)
    - Quittance, recouvrement d'arrerages de rente 5%, 790 f., 3 novembre 1851; MC/ET/X/1220
      Nom, qualité: (M.) Samson, Alexandre Theodore.
      Profession: macon, Chaumes-en-Brie (Seine-et-Marne).
      Domicile: Chaumes-en-Brie (Seine-et-Marne).
      Nom, qualité: (M.) Digues, Julien Joseph.
      Profession: marchand de vin, Bercy (Paris).
      Domicile: Bercy (Paris) rue Gallois, 19
    - Testament olographe., 4 novembre 1851; MC/ET/X/1220
      Nom, qualité: (M.) Vidal, Jean Vital.
      Domicile: Viry-Chatillon (Essonne)
    - Notoriete, declaration, possession d'un capital, 150000 f., 4 novembre 1851; MC/ET/X/1220
      Nom, qualité: (M.) Hostein, Hippolyte.
      Profession: propriétaire, négociant, Paris (Paris).
      Domicile: Paris (Paris) rue du Faubourg-du-Temple, 60.
      Nom, qualité: (Mme ou Mlle) Chapot, Caroline Laurence.
    - Société, exploitation d'un fonds de commerce d'articles de chasse, 4 ans, Paris (Paris) rue Notre-Dame-des-Victoires, 30., 4 novembre 1851; MC/ET/X/1220
      Nom, qualité: (M.) Batard-Gevelot, Jules Felix.
      Nom, qualité: (M.) Lemaire, Francois.
      Relations: associé(e) de l'intervenant 1
    - Mainlevee, hypotheque sur immeuble, 4000 f., 5 novembre 1851; MC/ET/X/1220
      Domicile: Paris (Paris) rue Guerin-Boisseau, 41.
      Nom, qualité: (M.) Remande
    - Succession, inventaire apres décès., 5 novembre 1851; MC/ET/X/1220
      Profession: commissionnaire en marchandises, Paris (Paris).
      Domicile: Paris (Paris) rue d'Anjou, 8
    - Procuration rente publique, dépôt, recouvrement d'arrerages de toutes rentes sur l'etat francais., 10 novembre 1851; MC/ET/X/1220
      Nom, qualité: (M.) Wake, Richard.
      Domicile: Exeter (angleterre).
    - Succession, dépôt de pieces., 10 novembre 1851; MC/ET/X/1220
    - Transport, créance, 2500 f., 11 novembre 1851; MC/ET/X/1220
      Nom, qualité: (M.) Petit, Jacques Marcel.
      Profession: nourrisseur de bestiaux, Suresnes (Hauts-de-Seine).
      Nom, qualité: (M.) Saffrey, Jean.
      Profession: fabricant de toiles, Villedieu-les-Bailleul (Orne).
      Domicile: Villedieu-les-Bailleul (Orne).
      Nom, qualité: (M.) Saffrey, Jean Ferdinand.
      Profession: grainetier (garcon), Paris (Paris).
      Domicile: Paris (Paris) rue du Faubourg-du-Temple, 49.
      Relations: fils de l'intervenant 2, créancier(e) de l'intervenant 1
    - Desistement, nantissement par le remorqueur sainte-anne pour le transport fluvial des marchandises, Nantes A Angers., 11 novembre 1851; MC/ET/X/1220
      Nom, qualité: (M.) Langle de, Louis Charles Theophile.
      Domicile: Paris (Paris) rue de Milan, 12.
      Nom, qualité: (M.) La Tour-Landorthe de, Charles Alexandre Joseph.
      Domicile: Nantes (Loire-Atlantique)
    - Desistement, nantissement par le remorqueur sainte-anne pour le transport fluvial des marchandises, Nantes A Angers., 12 novembre 1851; MC/ET/X/1220
      Nom, qualité: (M.) Gratet Du Bouchage de, Louis Gustave.
      Profession: sous-prefet (ancien), propriétaire.
      Domicile: Vezille (Isère).
    - Procuration générale., 14 novembre 1851; MC/ET/X/1220
      Nom, qualité: (M.) Leclere, Pierre Julien.
      Nom, qualité: (Mme ou Mlle) Bourlier, Scholastique Alphonsine.
    - Vente, fonds de commerce de marchand de vin, 2600 f, Paris (Paris) rue de Menilmontant, 5., 14 novembre 1851; MC/ET/X/1220
      Nom, qualité: (M.) Jouve, Joseph.
      Domicile: Paris (Paris) rue de Menilmontant, 5.
      Nom, qualité: (M.) Gilles, Odilon.
      Profession: marchand de vin (commis), Bercy (Paris).
      Domicile: Bercy (Paris) rue de Bercy, 36
    - Procuration rente publique, dépôt, recouvrement des arrerages de toutes rentes sur l'etat francais., 15 novembre 1851; MC/ET/X/1220
      Nom, qualité: (Mme ou Mlle) Wrey, Mary Anna.
      Domicile: Barnfield (angleterre).
    - Mainlevee d'opposition, hypotheques (5)., 17 novembre 1851; MC/ET/X/1220
      Profession: marchand de fer, Paris (Paris).
      Nom: Société Ligerienne
    - Vente, maison et dependances, 5000 f, Saint-Gratien (95)., 18 novembre 1851; MC/ET/X/1220
      Nom, qualité: (M.) Maubertier, Francois Germain Alphonse.
      Profession: architecte, Paris (Paris).
      Domicile: Paris (Paris) rue de Vendome, 13.
      Nom, qualité: (M.) Couchies, Etienne.
      Domicile: Paris (Paris) rue Pigalle, 35
    - Procuration rente publique, dépôt, recouvrement des arrerages de toutes rentes sur l'etat francais., 20 novembre 1851; MC/ET/X/1220
      Nom, qualité: (M.) Wynn, Watkin Williams.
      État civil: n- anglais.
      Profession: ministre plenipotentiaire, Copenhague (danemark).
      Domicile: Copenhague (danemark).
    - Succession, notoriete., 20 novembre 1851; MC/ET/X/1220
      Nom, qualité: (M.) Rocher, Claude Jacques.
      Profession: journalier, Montmartre (Paris).
      Domicile: Montmartre (Paris)
    - Procuration rente publique, dépôt, transfert de rente etat 3%, 2000 f., 20 novembre 1851; MC/ET/X/1220
      Nom, qualité: (M.) Darnell, John.
    - Succession, inventaire apres décès., 21 novembre 1851; MC/ET/X/1220
      Profession: maitre d'hotel, Paris (Paris).
      Nom, qualité: (Mme ou Mlle) Raguse de (duchesse)
    - Procuration acte, revocation., 21 novembre 1851; MC/ET/X/1220
      Profession: homme-de-lettre, Paris (Paris).
    - Procuration générale., 22 novembre 1851; MC/ET/X/1220
      Nom, qualité: (M.) Kohn, Bernard.
      Profession: commercant, Paris (Paris).
      Domicile: Paris (Paris) rue des Marais, 41, Faubourg Saint-Martin.
      Nom, qualité: (M.) Kohn, Philippe.
      Relations: frère de l'intervenant 1
    - Procuration acte, prise de possession de succession., 22 novembre 1851; MC/ET/X/1220
      Nom, qualité: (Mme ou Mlle) Roederer, Louise Josephine Jeanne.
      Nom, qualité: (M.) Lorme Du Quesney de, Auguste.
      Profession: officier superieur d'artillerie.
      Domicile: Vanves (Hauts-de-Seine).
      Nom, qualité: (M.) Huvet, Alfred.
      Profession: avocat, Paris.
      Domicile: Paris (Paris) rue d'Hauteville, 4
    - Transport, créance, 15000 f., 24 novembre 1851; MC/ET/X/1220
      Nom, qualité: (M.) Fessin, Jean Baptiste.
      Profession: chef de bureau à l'etat-civil du palais de justice, Paris (Paris).
      Relations: administrateur des biens de l'intervenant 5.
      Nom, qualité: (M.) Adams, Bernard Joseph.
      Profession: employe au dépôt general de la marine, Paris (Paris).
      Domicile: Paris (Paris) rue Rousselet, 3.
      Nom, qualité: (M.) Thiebault, Nicolas Antoine.
      Profession: employe de l'octroi, Paris (Paris).
      Domicile: Paris (Paris) rue du Bouloi, 4.
      Nom, qualité: (M.) Baret, Jean Francois.
      Domicile: Fontenay-sous-Bois (Val-de-Marne).
      Nom: Société Des Secours Mutuels Des Orfevres.
      Domicile: Paris (Paris) rue de l'Hirondelle, 22.
      Relations: créancier(e) de l'intervenant 6.
      Nom, qualité: (personne morale) Thomas (hoirs).
      Relations: héritiers de l'intervenant 7.
      Nom, qualité: (M.) Thomas, Antoine.
      Intervenant 8, en deuxième partie:
      Nom, qualité: (M.) Thomas, Jean.
      Domicile: Paris (Paris) rue Neuve-Popincourt, 15.
      Relations: créancier(e) de l'intervenant 5
    - Procuration rente publique, dépôt, recouvrement des arrerages de toutes rentes sur l'etat francais., 24 novembre 1851; MC/ET/X/1220
      Nom, qualité: (M.) Richards, Scipio Edward.
      Profession: capitaine.
      Domicile: Pettistree (angleterre).
    - Obligation, emprunt, 2650 f., 24 novembre 1851; MC/ET/X/1220
      Nom, qualité: (M.) Poullin de Feausserville, Henri Jules Simon.
      Profession: limonadier, Paris (Paris).
      Domicile: Paris (Paris) rue Montorgueil, 23.
      Nom, qualité: (M.) Grenet, Francois Eustache.
      Domicile: Ladon (Loiret)
    - Quittance, paiement d'adjudication de terrains, 53344 f, Neuilly (Hauts-de-Seine)., 25 novembre 1851; MC/ET/X/1220
      Nom, qualité: (M.) Perier, Charles Fortunat Paul.
      Domicile: Paris (Paris) rue Louis-le-Grand, 9.
      Nom, qualité: (M.) Poitrasson, Philippe.
      Domicile: Paris (Paris) rue des Petites-Ecuries, 19
    - Procuration rente publique, dépôt, vente de rente etat,, 900 f., 25 novembre 1851; MC/ET/X/1220
      Nom, qualité: (M.) Bertelli, Paul Antoine.
      Profession: négociant, Genes (italie).
      Domicile: Genes (italie).
      Nom, qualité: (M.) Arles, Francois Etienne.
    - Mariage., 25 novembre 1851; MC/ET/X/1220
      Nom, qualité: (M.) Delsart, Adolphe.
      Profession: stenographe, Paris (Paris).
      Domicile: Paris (Paris) rue Joubert, 14.
      Nom, qualité: (M.) Delsart, Pierre Celestin Joseph.
      Nom, qualité: (Mme ou Mlle) Gunther, Dorothee Elisabeth Julie.
      Nom, qualité: (M.) Gunther, Jean Henry.
      Domicile: Magdebourg (allemagne)
    - Société, exploitation de filature de lin, Petit-Quevilly (Seine-Maritime) Foudre (la)., 25 novembre 1851; MC/ET/X/1220
      Nom, qualité: (M.) Gouin, Henri Alexandre.
      Domicile: Paris (Paris) rue Tronchet.
      Relations: liquidateur de la failllite de l'intervenant 4, associé(e) de l'intervenant 5.
      Profession: avocat, Pparis (Paris).
      Nom, qualité: (M.) Wolodkowicz, Alexandre Henri.
      Profession: receveur general des finances, gerant de société, Epinal (Vosges).
      Domicile: Epinal (Vosges).
      Relations: gérant(e) (s) de l'intervenant 6.
      Nom: Filature Wolodkowicz et Cie
    - Procuration acte, remboursement d'emprunt, 800 f., 29 novembre 1851; MC/ET/X/1220
      Nom, qualité: (M.) Dubosq, George Alfred.
      Domicile: Chateau-Thierry (Aisne).
    - Bail, boutique pour 12 ans, loyer, 900 f, Paris (Paris) rue Volta, 36., 29 novembre 1851; MC/ET/X/1220
      Nom, qualité: (M.) Hugon, Jean.
      Profession: remouleur, Paris (Paris).
      Domicile: Paris (Paris) rue Volta, 36
    - Cession, actions de la compagnie des antilles (5), 7000 f., 29 novembre 1851; MC/ET/X/1220
      Nom, qualité: (Mme ou Mlle) Adam, Jeanne Francoise.
      Domicile: Paris (Paris) avenue des Champs-Elysees, 52.
      Nom, qualité: (M.) Jourdan, Aime Joseph Gabriel.
      Profession: maitre des requetes au conseil d'etat (honoraire), Paris (Paris).
      Relations: actionnaire(s) de l'intervenant 7.
      Nom, qualité: (Mme ou Mlle) Jourdan, Aimee Virginie.
      Relations: veuve de l'intervenant 4, héritier de l'intervenant 2.
      Nom, qualité: (M.) Bruneau, Guillaume Francois.
      Profession: receveur general, Vesoul (Haute-Saône).
      Domicile: Vesoul (Haute-Saône).
      Nom, qualité: (Mme ou Mlle) Jourdan, Aimee Felicia Athenais Selma.
      Relations: épouse de l'intervenant 6, héritier de l'intervenant 2.
      Nom, qualité: (M.) Lebrun de Viviers, Amedee Louis Edmond.
      Profession: receveur particulier des finances, Chateaudun (Eure-et-Loir).
      Nom: Compagnie Des Antilles.
      Relations: liquidateur de la failllite de l'intervenant 10.
      Intervenant 9, en deuxième partie:
      Intervenant 10, indirect: